# 当重大会计政策变更遇上期后事项

提问人：z239239 时间：2013-02-24 22:51:49
如果在 2012 年审计报告报出前，公司发生重大会计政策变更，并且需要追溯调整前期数据，那么期后的会计政策变更是否构成期后调整事项？ 个人觉得，准则中并没有认定为期后调整事项，所以无须调整 2012 年审计报告数据，但是需要在 2012 年年报附注中对该事项进行说明。

回答人：chenyiwei
一般而言，如果会计政策变更的生效日在资产负债表日之后，则报告年度的财务报表无需按照变更后的会计政策编制，但应将该变更的事实作为资产负债表日后非调整事项予以披露，并在可行的前提下尽可能披露变更的累积影响数等信息。这一点在法定性质的会计政策变更中更为明显，因为法定性质的政策变更都是由新发布或者新修订的会计准则明确生效日和衔接规定，一般不得提前采用。对于自主变更，理论上也可以将生效日确定在资产负债表日之后，从而也按照上述方法处理，但实际操作中可能招致质疑。